Inventaris van het archief van de Commissie tot Afwikkeling van Defensiecontracten (Commissie Woltman), (1937) 1940-1946 (1948)
Nationaal Archief, Den Haag
- Stukken betreffende N.V. Visser & Smit's Aannemings Mij. te Papendrecht inzake schadevergoeding voor het maken van paalfunderingen en betonwerken voor gevechtsopstellingen te Sleeuwijk en Werkendam voor Genie, 1940.; 114; 1 omslag
- Stukken betreffende Fa. Jan de Mik te Kruiningen inzake schadevergoeding voor levering van een partij rijshout, 1940.; 115; 1 omslag
- Stukken betreffende Fa. G. Alberts Lzn & Co. Houthandel te Middelburg inzake schadevergoeding voor levering van hout aan commando Zeeland., 1940.; 116; 1 omslag
- Stukken betreffende N.V. Appingedammer Bronsmotoren Fabriek inzake schadevergoeding voor levering van motoren t.b.v. Noodbemalingsinstallaties aan de Inundatiedienst van de Vesting Holland., 1940.; 117; 1 omslag
- Stukken betreffende de Fa. H. van Heesewijk te Best inzake declaraties., 1940.; 118; 1 omslag
- Stuk betreffende de N.V. Noord-Nederlandsche Machinefabriek te Winschoten inzake declaratie, 1940.; 119; 1 omslag
- Stukken betreffende Ir. Bur v. Bouwnijverheid te Oegstgeest inzake schadevergoeding voor de bouw van barakken te Waalsdorp en de Beer (op het eiland Rozenburg) door de Genie., 1940-1941.; 120; 1 omslag
- Stukken betreffende Fa. W. van Haaren te Veghel inzake schadevergoeding inzake aanschaffing van veldfornuisjes door de Genie., 1940.; 121; 1 omslag
- Stukken betreffende de Aannemers J.& K. Hölzel te Deventer inzake declaratie, 1940.; 122; 1 omslag
- Stukken betreffende N.V. Ned. Staal Industrie te Rotterdam inzake schadevergoeding voor anti-tankpalen, halve koebruggen en stalen deuren en kozijnen door 't Depot Pontonniers en Torpedisten, 1940-1941.; 123; 1 omslag
- Stukken betreffende Aannemer Adr. den Ouden te Gouda inzake bestek 383-1939 betreffende de werken Bijlmerpolder en Nesterweg te Amsterdam door de Genie, 1940-1941.; 124; 1 omslag
- Stukken betreffende Svenska Turbinfabriks Aktiebolaget Ljungström te Finspong inzake schadevergoeding wegens niet levering van 1 Poliermachine aan de Artillerie-Inrichtingen, 1940.; 125; 1 omslag
- Stukken betreffende Aannemer L.C. Jacobs te Bussum inzake schadevergoeding voor de bouw van het 2e gedeelte der 2e Geniekazerne te Soesterberg, 1940-; 126; 1 omslag
- Stukken betreffende Fa. W. Kocken en Zn., Aannemer te Tilburg inzake schadevergoeding wegens bestek 476-1939 uitbreiding kazernementen te Breda, 1940-1941.; 127; 1 dossier
- Stukken betreffende N.V. Enkes te Voorburg inzake schadevergoeding voor aanschaffing van verbus-bouten, mat. voor drijfstangen, staartwielstijlen, olaer landingstoestellen voor Fokker G 1 en D XXI vliegtuigen door het Luchtvaartbedrijf., 1940.; 128; 1 omslag
- Stukken betreffende N.V. Enkes te Voorburg inzake schadevergoeding voor aanschaffing van gereedschap door de Marine, 1940-1944.; 129; 1 omslag
- Stukken betreffende N.V. Enkes te Voorburg inzake schadevergoeding voor aanschaffing van stalen bouten., 1940-1942.; 130; 1 omslag
- Stukken betreffende Fa. van Rees en Greve te 's-Gravenhage inzake schadevergoeding voor aanschaffing van geschut en pistolen en provisie bedragen voor N.V. Wilton Fijenoord betreffende dubbelkanon en torens., 1940-1945.; 131; 1 dossier
- Stukken betreffende N.V. Bitumenweg te Utrecht inzake schadevergoeding voor het maken van wegen o.h. Mil.Luchtv.terrein bij Bergen (NH) en betreffende Volker Aann.Mij te Rotterdam inzake schadevergoeding wegens barakkenbouw groep Naarden te Amsterdam, 1940.; 132; 1 omslag
- Stukken betreffende "de Hoop" n.v. Neuzensche handel in bouwmaterialen te Terneuzen inzake schadevergoeding voor levering van zand en grint., 1940.; 133; 1 omslag
- Stukken betreffende de KLM te Schiphol inzake opgave nog af te wikkelen def.orders, balanceerbanken, spinners G 1 Wasp vliegtuigen en het reviseren v.d. Pratt Whitney Wasp motor, 1940-1945.; 134; 1 omslag
- Stukken betreffende Amroh v.n. te Muiden inzake schadevergoeding voor plaatstroom-apparaten, ontvangers en omvormers door het Luchtvaartbedrijf, 1940.; 135; 1 omslag
- Stukken betreffende N.V. Ned. Springstoffenfabriek te Amsterdam inzake schadevergoeding voor aanschaffingen door Artillerie Inrichtingen, 1940-; 136; 1 omslag
- Stukken betreffende N.V. Industrieele Mij. Zutphen te Zutphen inzake schadevergoeding voor aanschaffing door het Luchtvaartbedrijf, 1940.; 137; 1 omslag
- Stukken betreffende N.V.Geveke en Co. Techn.Bur. te Amsterdam inzake schadevergoeding voor levering van 50 Daimler Mercedes Benz vliegtuigmotoren en installaties t.b.v. Bouw Nieuwe Frederikkazerne te 's-Gravenhage door de Genie en het Luchtvaartbedrijf, 1940-1945.; 138; 1 omslag
- Stukken betreffende Sj. van der Galie, Aannemer te Deventer inzake bouwwerken te Diemen en Sloten., 1940.; 139; 1 omslag
- Stukken betreffende N.V. Aannemersbedrijf v.h. P. van Wijnen te Dordrecht inzake schadevergoeding voor leveringen aan de Genie., 1940.; 140; 1 omslag
- Stukken betreffende Gebrs. Struycken, Aannemers te Tilburg en onderaannemers inzake schaderekeningen wegens bestek 482/1939 voor de bouw van kazernement te 's-Hertogenbosch., 1940-1941.; 141; 1 omslag
- Stukken betreffende G.B. van Hoek, Aannemersbedrijf te Delft inzake schadevergoeding wegens bouwkosten vliegveld Valkenburg door de Genie, 1940.; 142; 1 omslag
- Stuk betreffende N.V. Houthandel A.van Dam te Bunnik inzake declaratie., 1940.; 143; 1 omslag
- Stukken betreffende N.V.van Kooten's IJzerconstructiewerkplaatsen te Rotterdam inzake schadevergoeding voor aanschaffing door de Genie., 1940.; 144; 1 omslag
- Stukken betreffende N.V. Algemeene Signaal- en Telefoonbouw Onderneming "Asto" te 's-Gravenhage inzake schadevergoeding aanschaf door Genie, 1940.; 145; 1 omslag
- Stukken betreffende A.G. Höfte N.V. Aann. Mij. Bouw en Betonwerken te Amsterdam inzake schadevergoeding voor bestek no.l -1940 bouwwerk op een terrein nabij Zaandam, 1940-1942.; 146; 1 omslag
- Stukken betreffende N.V. Sikkens Lakfabrieken te Sassenheim inzake schadevergoeding voor aanschaffing door het Luchtvaartbedrijf, 1940.; 147; 1 omslag
- Stukken betreffende N.V. v/h Ruhaak & Co., Techn. Handels en Export Bureau te 's-Gravenhage, inzake schadevergoeding wegens aanschaffing van TwinWasp motoren, onderdelen en gereedschappen door het Luchtvaartbedrijf, 1940-1945.; 148; 1 dossier
- Stukken betreffende N.V. v/h Ruhaak & Co., Techn. Handels en Export Bureau.te 's-Gravenhage, inzake schadevergoeding wegens aanschaffing van gegalvaniseerd staaldraad door de Genie, 1940-1946.; 149; 1 omslag
- Stukken betreffende N.V. v/h Gebr. Hogenbirk, Wegenbouw en Stoomwalsen bedrijf te Laren (NH) inzake schadevergoeding voor verhuurd materieel aan Sectie V, Groep Naarden, Vesting Holland, 1940.; 150; 1 omslag
- Stukken betreffende de Maastrichtsche Betonijzerbouw Fa. P. Knols te Maastricht inzake schadevergoeding voor leveringen aan de Genie, 1940.; 151; 1 omslag
- Stukken betreffende Fa.H.C. Rommelaar te Hengelo(O) inzake schadevergoeding en afrekening voor garens en ponden crediet voor diverse forma's, 1940-1948.; 152; 1 dossier
- Stukken betreffende Fa. Penn en Bauduin te Dordrecht inzake schadevergoeding voor bestek 392/1939 stalen beddingen, 1940.; 153; 1 omslag
- Stukken betreffende Ir. Escher's Ovenbouw Constructie werkplaatsen te 's-Gravenhage inzake schadevergoeding voor aanschaffingen door Rijkswaterstaat, 1940.; 154; 1 omslag
- Stukken betreffende N.V. W.A. Hoek's Machine- en Zuurstoffabriek te Schiedam inzake schadevergoeding voor aanschaffing door Luchtvaartbedrijf, 1940.; 155; 1 omslag
- Stukken betreffende Techn.Bureau Eekels te Amsterdam inzake schadevergoeding voor aanschaffing door Genie, 1940.; 156; 1 omslag
- Stukken betreffende K.E.M.A. te Arnhem inzake schadevergoeding voor aanschaffingen door de Genie, 1940.; 157; 1 omslag
- Stukken betreffende N.V. van Splunder's Aannemings Mij. te Ridderkerk inzake schadevergoeding voor bestek 370/1939 voor bouw van loodsen te Poortugaal, 1940-1941.; 158; 1 omslag
- Stukken betreffende N.V. Houthandel en Stoomhoutzagerij v/h Gebr. Hulsman te Nieuwersluis, inzake schadevergoeding voor aanschaffing, 1940.; 159; 1 omslag
- Stukken betreffende Ra. R.S. Stokvis te Amsterdam inzake schadevergoeding voor aanschaffing door Artillerie Inrichtingen, 1940.; 160; 1 omslag
- Stukken betreffende Ver. Ingenieurs-en Handelsbureau A.G.O. te Amsterdam inzake schadevergoeding voor aanschaffing, 1940.; 161; 1 omslag
- Stukken betreffende Metaalwarenfabriek "Tinko" te Amsterdam inzake schadevergoeding voor levering materialen aan Materieel Zeemacht, 1940-1943.; 162; 1 omslag
- Stukken betreffende Esmeijer Rotterdamsche Machinehandel inzake schadevergoeding voor levering conische tandwielschaafmachine, 1940.; 163; 1 omslag
- Stukken betreffende N.V. Snelwegerfabriek "Utrecht" W. Colland te De Bilt inzake schadevergoeding wegens aanschaffing door Artillerie Inrichtingen, 1940.; 164; 1 omslag
- Stukken betreffende de Burgemeester van Almkerk inzake de bewaking v/h geinnundeerde gebied Land van Altena door hulppolitie, 1940.; 165; 1 omslag
- Stukken betreffende N.V. Handelmij. Hoematimex inzake schadevergoeding van Sihi pompen door Artillerie Inrichtingen, 1940.; 166; 1 omslag
- Stukken betreffende aannemer K. van der Chijs, verwarmingsinstallateur te Amsterdam inzake schadevergoeding voor werkzaamheden door de Genie., 1940-1941.; 167; 1 omslag
- Stukken betreffende aannemer H. Bakker te Muntendam inzake schadevergoeding voor bestek no. 528/1939 bouw marechausseekazerne te Muntendam., 1940.; 168; 1 omslag
- Stukken betreffende Amsterdamsche Ballast Mij. inzake schadevergoeding wegens bouw verdedigingswerken sectie V oostfront Groep Naarden; aanleg aardebaan Rijksweg No. 12 en de bouw van spuisluis in de Grebbe nabij Wageningen door de Genie, 1940-1941.; 169; 1 dossier
- Stukken betreffende aannemer L. Bakker te Hilversum inzake schadevergoeding wegens baggerwerk Fort Spoel door de Genie, 1940-1941.; 170; 1 omslag
- Stuk betreffende n.v. Scheepbouw mij. v/h Fa. Schouten te Muiden inzake declaraties, 1940.; 171; 1 omslag
- Stukken betreffende N.V. Automatic Screw Works te Nijmegen inzake schadevergoeding voor aanschaffing door Artillerie Inrichtingen, 1940.; 172; 1 omslag
- Stukken betreffende N.V. Techn. Handelsbureau v/h W.E.Mingramm te 's-Gravenhage inzake schadevergoeding wegens aanschaffing, 1940.; 173; 1 omslag
- Stukken betreffende Mr. H. van Romburg, consul-generaal der Nederlanden te Brussel inzake annulering diverse Belgische contracten en vergoedingen aan Hr. Sassen Clingh enz., 1940-1941; 174; 1 omslag
  Zie nrs. 175-194
- Stukken betreffende UTEXBEL-Usines Utex Belge-te Renaix, Belgie inzake schadevergoeding voor aanschaf van naaigarens, 1940.; 175; 1 omslag
- Stukken betreffende COLAS te Brussel inzake schadevergoeding voor aanschaf en levering van verf, 1939-1940.; 176; 1 omslag
- Stukken betreffende Fa. Raemaekers te Tirlemont, Belgie inzake schadevergoeding voor aanschaf van leren jassen, 1940.; 177; 1 omslag
- Stukken betreffende Usines Gustave Boel te La Louviere inzake schadevergoeding voor aanschaf van koepels., 1940-1945.; 178; 1 omslag
- Stukken betreffende Sarolea te Herstal inzake schadevergoeding voor aanschaf van motorrijwielen, 1940-1941.; 179; 1 omslag
- Stukken betreffende Legrand te Brussel inzake schadevergoeding voor aanschaf van matrijzen, 1940.; 180; 1 omslag
- Stukken betreffende S.A. John Cockerill te Seraing inzake schadevergoeding wegens aanschaffing gietstalen topkoepels, 1940-1946.; 181; 1 dossier
- Stukken betreffende Carlier Frères te Renaix inzake schadevergoeding wegens aanschaffing van mil. laken, 1940-1941.; 182; 1 omslag
- Stukken betreffende N.V. Ougrée Handelmij. te 's-Gravenhage inzake schadevergoeding wegens levering betonstaal uit Belgie, 1940-1942.; 183; 1 omslag
- Stukken betreffende Constructions Metalliques H. Simon te Seraing inzake schadevergoeding wegens levering van observatietorens, 1940-1942.; 184; 1 omslag
- Stukken betreffende S.A. Les Acièriès de la Meuse te Cheratte lez Liege inzake schadevergoeding wegens aanschaf schietgatkasten, 1940-1941.; 185; 1 omslag
- Stukken betreffende Manufacture Rationale de Machines te Herstel inzake schadevergoeding wegens aanschaf van licht- en seinpistolen, 1940-1941.; 186; 1 omslag
- Stukken betreffende Columeta te Luxemburg inzake schadevergoeding wegens aanschaffing gietstalen schietkasten, 1940-1941.; 187; 1 omslag
- Stukken betreffende Franco-Beige d'Exportation te Parijs inzake schadevergoeding wegens aanschaf van telefoonpalen, 1940-1941.; 188; 1 omslag
- Stukken betreffende Fabrique Nationale d'Armes de Guerre te Herstal inzake schadevergoeding wegens aanschaffingen, 1941.; 189; 1 omslag
- Stukken betreffende S.A. Usines Metallurgiques te Couillet, Henegouwen inzake schadevergoeding wegens aanschaffing van gietstalen schietgatkasten, 1941.; 190; 1 omslag
- Stukken betreffende S.A. Usines Emile Henricot te.Court Saint-Etienne inzake schadevergoeding wegens aanschaf van gietstalen schietkasten, 1940.; 191; 1 omslag
- Stukken betreffende Fominal te Brussel inzake schadevergoeding wegens aanschaffingen, 1941.; 192; 1 omslag
- Stukken betreffende S.A. Usines et Acièriès Allard te Mont Sur Marchiene inzake schadevergoeding wegens aanschaffing van gietstaten, topkoepels en schietgatkasten, 1940-1941.; 193; 1 omslag
- Stukken betreffende N.V. Premier te Deurne inzake schadevergoeding wegens aanschaf factor loodmenie., 1942.; 194; 1 omslag
- Stukken betreffende de Vries en Zn. Techn.Installtiebureau te Arnhem inzake schadevergoeding wegens aanleg drinkwaterleiding op het luchtvaartterrein bij Bergen (NH), 1940-1943.; 195; 1 dossier
- Stukken betreffende Fa. J. van Rossum, aannemer te 's-Gravenhage inzake schadevergoeding wegens de bouw v.e. barakkenkamp voor geinterneerden op Waalsdorp, 1940-1941.; 196; 1 omslag
- Stukken betreffende N.V. Staalfabrieken de Muinck Keizer te Utrecht inzake schadevergoeding wegens verwerking grondstoffen en aanschaffing van schilmachine, kanonkoepels en schietgatkasten, 1940-1941.; 197; 1 omslag
- Stukken betreffende Tech. Bur. de Vries, te Arnhem inzake schadevergoeding wegens aanschaffing door Genie voor kazernebouw te Bussum, 1940.; 198; 1 omslag
- Stukken betreffende Fa. Goedhart en Westerbeek te Diemen inzake schadevergoeding wegens bouw kazerne te Ermelo, 1939-1941.; 199; 1 omslag
- Stukken betreffende Aannemer Gilberts te Bilthoven inzake schadevergoeding wegens bouw van de kazerne te Bussum, 1940-1941.; 200; 1 dossier
- Stukken betreffende Aannemer W.G. Batelaan te Muiden inzake schadevergoeding inzake aanleg van een tankval., 1940.; 201; 1 omslag
- Stukken betreffende N.V. Handel Mij. v/h M. Joosten en Co. te Amsterdam inzake schadevergoeding voor aanschaffing Archimedes buitenboordmotoren, 1940.; 202; 1 omslag
- Stukken betreffende J.B. Hammers en Co. Constructie werkplaatsstoomsmederij te Kampen inzake aanschaffing kenterschalmen, ankerkettings, luitharpen en patentschalmen e.a., 1940-1945.; 203; 1 omslag
- Stuk betreffende Machine- en Ventilatorenfabriek H.T. Kiekens inzake schadevergoeding wegens levering van 330 ventilatoren aan de Genie, 1940.; 204; 1 omslag
- Stukken betreffende J.de Boer N.V. Noord-Holl. Asbestfabriek te Amsterdam inzake schadevergoeding wegens aanmaak 575 brandblusapparaten en de isolatie nieuwbouw kazerne Vlijmenscheweg te 's-Hertogenbosch, 1940-; 205; 1 omslag
- Stukken betreffende N.V. de Geruischlooze Weg te Heemstede inzake schadevergoeding wegens aanschaffingen., 1940.; 206; 1 omslag
- Stukken betreffende M. Coumans houten stalwaterpompenfabriek te Meijel inzake schadevergoeding wegens herstelwerkzaamheden aan woningen, 1940.; 207; 1 omslag
- Stukken betreffende N.V. Haarlemsche Machinefabriek v/h Gebr. Figee te Haarlem inzake schadevergoeding wegens aanschaf mijnankers en electrische mijnenveeglieren door Materieel Zeemacht, 1940-1944.; 208; 1 omslag
- Stukken betreffende Fa. G.J. Boeschoten te Breda inzake schadevergoeding wegens aanschaffing door de Genie, 1940.; 209; 1 omslag
- Stukken betreffende N.V. Kon. Ned. Grofsmederij te Leiden inzake schadevergoeding wegens aanschaf van matrijssmeedstukken, ankerkettingen, stokloze ankers, gietstalen koppen voor ankers door Dienst v.h. Loodswezen en Rijkswaterstaat., 1940-1941.; 210; 1 omslag
- Stuk betreffende N.V. Hengelosche Veerenfabriek H. Bakker te Hengelo inzake schadevergoeding wegens overeenkomst met de Rijkswerf te Willemsoord., 1940.; 211; 1 omslag
- Stukken betreffende Ingenieurs Bureau van Heemstede Obelt n.v. inzake schadevergoeding wegens bestek 37/1940 c.v. installatie Garage-gebouw P. Kazernement te Apeldoorn., 1940-1942.; 212; 1 omslag
- Stukken betreffende Fa. Heinkel inzake. schadevergoeding voor levering van 2 katapulten voor de kruisers 1938/1939., 1940.; 213; 1 omslag
- Stukken betreffende n.v. De Phoenix kruisers te Halfweg inzake vorderingen op de Artillerie Inrichtingen, 1940.; 214; 1 omslag
- Stukken betreffende Kunstvuurwerkfabriek Schuurmans te Leeuwarden inzake afwikkeling opdrachten van Artillerie Inrichtingen, 1940.; 215; 1 omslag
- Stukken betreffende Fa. Th.D. Lemmers, Aannemer te Wijchen inzake schadevergoeding, 1940.; 216; 1 omslag
- Stukken betreffende Ingenieursbureau Dwars, Heederik en Verheij inzake schadevergoeding wegens aanschaffing Genie., 1941.; 217; 1 omslag
- Stukken betreffende Fa. T. van Hoogevest inzake verbouwing Weeshuis kazerne te Naarden en van keuken-badgebouw v.h. kazernement Reg. Inf. te Bussum, 1940-1942.; 218; 1 omslag
- Stukken betreffende W.C. 't Hart en Zn. Instrumenten en Apparatenfabriek te Rotterdam inzake aanschaffing van hoekmeettoestellen, batterijen, ontstekingsdoppen, waterpassen t.b.v. zoeklichten en seinlampen door de Genie., 1939-1948.; 219; 1 dossier
- Stukken betreffende A. van Doorn te 's-Gravenhage inzake schadevergoeding wegens aanschaffing door Genie., 1940.; 220; 1 omslag
- Stukken betreffende Aannemer Delmonte te Weert inzake schadevergoeding wegens contracten van de Departementen van Defensie en Koloniën, 1940-1941.; 221; 1 omslag
- Stukken betreffende Holl. Betonmij. n.v. Den Haag.inzake bestek 473/1939 aanleg vliegveld Katwijk in opdracht van E.A.Ingenieur te 's-Gravenhage, 1940-1941.; 222; 1 omslag
- Stukken betreffende Fa. Franken-Pohl te Amsterdam inzake aanschaffing thermometers en instrumenten voor bloedtransfusiedienst door Rijksmagazijn van Geneesmiddelen te Amsterdam, 1940-1947.; 223; 1 omslag
- Stuk betreffende N.V. Mij. tot exploitatie van net landgoed "de Bijland" te Nijmegen inzake declaratie., 1940.; 224; 1 omslag
- Stuk betreffende N.V. Rubberfabriek "Vredestein" te Loosduinen inzake declaratie voor rubber onderdelen voor Vickers mijnen voor Materieel Zeemacht., 1940.; 225; 1 omslag
- Stuk betreffende v.d. Waals Laboratorium te Amsterdam inzake declaratie voor onkosten research-werkzaamheden, 1940.; 226; 1 omslag
- Stukken betreffende Ned. Optiek en Instrumentenfabriek Dr.C.E. Bleeker te Utrecht inzake aanschaffing van prismakijkers, terreinhoekmeters, afstands veranderingstoestellen en kompasrichttoestellen door Artillerie Inrichtingen, 1940-1946.; 227; 1 dossier
- Stukken betreffende N.V. Betondak te Arkel inzake aanschaffingen door Sectie V, Groep Merwede, Vesting Holland., 1940-1941.; 228; 1 omslag
- Stukken betreffende Koper- en Metaalgieterij J.H. Groot te Tilburg inzake aanschaffing van gietstukken voor torpedo's, 1940.; 229; 1 omslag
- Stukken betreffende N.V. Sliedrechtsche Machinefabriek te Sliedrecht inzake schadevergoeding voor aanschaffing van 100 kogelscharnieren door Materieel Zeemacht, 1940.; 230; 1 omslag
- Stukken betreffende N.V. van der Heem te Voorburg inzake declaratie voor werkzaamheden voor Materieel Zeemacht, 1940.; 231; 1 omslag
- Stukken betreffende N.V. Electro Techn. Aann. Mij. Mettenbouw inzake bestek 618/1939., 1940-1941.; 232; 1 omslag
- Stuk betreffende N.V. Steenfabriek v/h Gebr. Bremmers en Wackers te Maasniel inzake declaratie., 1940.; 233; 1 omslag
- Stukken betreffende nv. Hollandia, Krimpen a.d. IJsel inzake contract 2e stel hangardeuren vliegkamp Schellingwoude, 1940.; 234; 1 omslag
- Stukken betreffende W. Bernet en Co. N.V. te Amsterdam inzake schadevergoeding voor geannuleerde orders voor 3 vuurleidingstoestellen en 20 batterijen 75 mm. door Artillerie Inrichtingen., 1940-1941.; 235; 1 omslag
- Stukken betreffende Carosserie- en Wagenfabriek S. Trapman te Utrecht inzake schadevergoeding wegens cancelling orders door Artillerie Inrichtingen, 1940.; 236; 1 omslag
- Stukken betreffende N.V. Ned. Caoutchouc- en Guttaperchafabriek "St. Joris" v/h Bakker en Zoon te Ridderkerk inzake schadevergoeding voor levering van rubber onderdelen op bestek 195/1940 Materieel Zeemacht, 237; 1 omslag
- Stukken betreffende veerenfabriek "Holland" v/h B. Visser te Rotterdam inzake declaratie, Afdeling Materieel Zeemacht te 's-Gravenhage, 1940.; 238; 1 omslag
- Stukken betreffende N.V. Hazemeijers Signaal Apparaten Hengelo (0) inzake schadevergoeding wegens diverse aanschaffingen voor diverse schepen door de Marine, 1940-1944.; 239; 1 dossier
- Stukken betreffende N.V. Hazemeijer Signaal Apparaten Hengelo (0) inzake schadevergoeding wegens diverse aanschaffingen door de Artillerie Inrichtingen, 1940.; 240; 1 omslag
- Stukken betreffende N.V. Hazemeijer Signaal Apparaten Hengelo (0) inzake schadevergoeding wegens opdrachten Dep. v. Kolonien, voor vuurleidingsinstallaties t/d van Ned. Indie, 1940-1943.; 241; 1 omslag
- Stuk betreffende N.V. Everts en van der Weijden te Helmond inzake schadevergoeding voor liquidatie, 1940.; 242; 1 omslag
- Stukken betreffende N.V. Houthandel v/h P.M. & J.Jongeneel te Utrecht inzake schadevergoeding voor declaraties, 1940.; 243; 1 omslag
- Stukken betreffende N.V. Instrumentenfabriek "Waldorp" te 's-Gravenhage inzake schadevergoeding voor aanmaak van electrische kabels, 1940.; 244; 1 omslag
- Stuk betreffende Klingelnberg-Fijnwerk N.V. Rotterdam inzake schadevergoeding voor levering van 3 machines aan Artillerie Inrichtingen, 1940.; 245; 1 omslag
- Stukken betreffende Wereldbibliotheek N.V. te Amsterdam inzake schadevergoeding voor levering, 1940.; 246; 1 omslag
- Stuk betreffende Fa.J.H.van Berghem Jr. te Noordwijk aan Zee inzake declaratie, 1940.; 247; 1 omslag
- Stuk betreffende A. Oosters Sr. Aannemer te Zwijndrecht inzake declaratie, 1940.; 248; 1 omslag
- Stukken betreffende N.V. Industrie v/h van Lohuizen & Co. te Vaassen inzake algemene schadevergoedingen voor leveringen aan N.V. Gusto en Wilton Fijenoord en de Kromhout Motoren Fabriek, 1940-1941.; 249; 1 omslag
- Stuk betreffende N.V. Metaalbewerkings- en handelmij. "Maarssen" te Maarssen inzake schadevergoeding voor lonen en gereedschapkosten., 1940.; 250; 1 omslag
- Stukken betreffende Ver "de School met den Bijbel te Sloten en Overtoom" inzake schadevergoeding wegens de militaire bezetting., 1940.; 251; 1 omslag
- Stukken betreffende Optische Anstalt OIGEE te Berlijn inzake declaratie vergoeding aanschaf Artillerie Inrichtingen, 1940.; 252; 1 omslag
- Stukken betreffende Fa. A. van Halem en I. Doornik te Leiden inzake declaratie wegens levering aan directie Bruggen v.h. Dept. van Waterstaat, 1940.; 253; 1 omslag
- Stukken betreffende N.V. Ver. Nederlandsche Rubberfabrieken Heveadorp inzake declaratie voor lonen en aanschaffing door Artillerie Inrichtingen, 1940.; 254; 1 omslag
- Stukken betreffende A.A. de Wilde te Middelburg en Fa. Gebr. Kloppert te Grave inzake declaratie voor aanschaffing, 1940.; 255; 1 omslag
- Stuk betreffende W. Veenstra - Aannemer te Den Helder inzake declaratie, 1940.; 256; 1 omslag
- Stuk betreffende N.V. Stookwerk, Fabrikante der "Elco" Automatische Kolenstokers te Rijswijk Z.H. inzake schadevergoeding wegens aanschaf door Genie, 1940.; 257; 1 omslag
- Stukken betreffende aannemer P. Moll te Oosterhout inzake declaratie, 1940.; 258; 1 omslag
- Stuk betreffende Fa.J.Konraad & Zn. te Middelburg inzake declaratie, 1940.; 259; 1 omslag